【裁判字號】    98,易,3142
【裁判日期】    981230
【裁判案由】    詐欺等
【裁判全文】
臺灣板橋地方法院刑事判決              98年度易字第3142號
公  訴  人  臺灣板橋地方法院檢察署檢察官
被      告  甲○○
上列被告因詐欺等案件，經檢察官提起公訴（98年度偵字第
17977 號），本院依簡式審判程序，判決如下：
    主  文
甲○○收受贓物，累犯，處有期徒刑陸月，如易科罰金，以新臺
幣壹仟元折算壹日。又意圖為自己不法之所有，以詐術使人將本
人之物交付，未遂，累犯，處有期徒刑肆月，如易科罰金，以新
臺幣壹仟元折算壹日。又意圖為自己不法之所有，以詐術使人將
本人之物交付，未遂，累犯，處有期徒刑肆月，如易科罰金，以
新臺幣壹仟元折算壹日。應執行有期徒刑壹年，如易科罰金，以
新臺幣壹仟元折算壹日。
    事  實
一、甲○○有多次竊盜前科。前因竊盜案件，經本院以96年度易
    字第3534號刑事判決判處有期徒刑六月，如易科罰金以新臺
    幣（下同）一千元折算一日確定，嗣於民國97年3 月19日易
    科罰金執行完畢。
二、詎甲○○猶不知悛悔，明知真實姓名年籍不詳、綽號「阿富
    」之成年男子所交付之黑色手提包一個及乙○○之身分證、
    駕駛執照、健保卡、板信商業銀行提款卡、郵政儲金金融卡
    、荷蘭銀行信用卡、中國國際商業銀行支票、中國信託商業
    銀行支票各一張、國泰世華銀行信用卡二張、永豐銀行信用
    卡四張、板信商業銀行支票四紙及現金二千元等物，係乙○
    ○於98年6 月28日上午10時許，在臺北縣板橋市○○街55巷
    32號5 樓所失竊，均屬來路不明之贓物，竟仍於98年6 月28
    日上午11時許，在臺北縣板橋市○○街55巷32號前予以收受
    之。
三、甲○○收受上開乙○○所有之信用卡後，復基於意圖為自己
    不法所有之詐欺犯意，於98年6 月28日下午1 時30分許至址
    設臺北縣板橋市○○路212 號之「金鑫銀樓」，假冒為乙○
    ○之子欲購買金飾，並持其中卡號為0000000000000000號之
    永豐銀行信用卡盜刷消費二萬元，致使金鑫銀樓店員陷於錯
    誤，誤認係乙○○本人授權刷卡消費，然因該信用卡業經乙
    ○○掛失而交易失敗，致未詐得財物而不遂。又於同日下午
    3 時1 分許，偕同其不知情之女友林莉萍（業經檢察官為不
    起訴處分）至址設臺北縣新莊市○○路641 號之「天富銀樓
    」，假冒為乙○○之子欲購買金飾，復又持其中卡號為0000
    000000000000號、0000000000000000號、0000000000000000
    號之永豐銀行信用卡三張各盜刷消費四千九百元，致使天富
    銀樓負責人邱美霞陷於錯誤，誤認係乙○○本人授權刷卡消
    費，然因該等信用卡亦同因經乙○○掛失而均交易失敗，致
    未詐得財物而不遂。嗣於98年6 月28日晚間9 時10分許，在
    臺北縣板橋市○○○路365 巷1 號南國旅社302 號室為警查
    獲，並扣得黑色手提包一個、乙○○身分證、駕駛執照、健
    保卡、板信商業銀行提款卡、郵政儲金金融卡、荷蘭銀行信
    用卡、中國國際商業銀行支票、中國信託商業銀行支票各一
    張、國泰世華銀行信用卡二張、永豐銀行信用卡四張、板信
    商業銀行支票四張及現金二千元等物。
四、案由臺北縣政府警察局板橋分局報請臺灣板橋地方法院檢察
    署檢察官偵查起訴。
    理  由
一、本件被告甲○○所犯係死刑、無期徒刑、最輕本刑為三年以
    上有期徒刑以外之罪，並於準備程序中就被訴事實為有罪之
    陳述，經本院告知簡式審判程序之旨，並聽取公訴人及被告
    之意見後，本院合議庭業已於98年12月23日裁定由受命法官
    獨任進行簡式審判程序。是證人乙○○、邱美霞、林莉萍於
    警詢中所為之證述，及證人乙○○簽名表示指認及具領扣案
    贓物意思之贓物認領保管單，雖均係被告以外之人於審判外
    所為之言詞或書面陳述，然依刑事訴訟法第159 條第2 項前
    段之規定，於簡式審判程序中均得作為證據，合先敘明。
二、前揭事實業據被告於警詢、偵查及本院審理中均坦承不諱，
    核與證人乙○○、邱美霞、林莉萍於警詢中所為之證述相符
    ，並有贓物認領保管單一紙、天富銀樓監視器錄影畫面翻拍
    照片三幀、現場及扣案物品照片六幀、永豐商業銀行信用卡
    處控管部98年8 月4 日永豐銀控管部（098 ）字第00181 號
    函、臺北縣政府警察局板橋分局98年10月13日北縣警板刑字
    第0980040004號函所附職務報告各一份附卷可稽，足認被告
    上開不利於己之自白應屬真實。據此，本案事證明確，被告
    犯行堪以認定。
三、論罪科刑部分：
(一)按持信用卡交易，基本上於聯合信用卡中心不依契約給付持
    卡人所消費之帳款予特約商店時，持卡人對於特約商店仍直
    接負有給付價金義務，從而持信用卡交易與通常之買賣，並
    無差異，僅在價金給付上由發卡銀行經由信用卡中心代為付
    帳，而發卡銀行經由信用卡中心給付特約商店價金後，持卡
    人即對發卡銀行負擔給付價金債務而已，故倘持卡人並無支
    付價金之真意，而向特約商店提示他人之信用卡消費，使特
    約商店及其職員誤認其為信用卡之所有人並有支付價金之真
    意而陷於錯誤，性質上即屬對特約商店及其店員施行詐欺，
    合先敘明。
(二)核被告就上開犯罪事實欄第二部分所述收受乙○○遭竊財物
    之犯行，係犯刑法第349 條第1 項之收受贓物罪。就犯罪事
    實欄第三部分所為，則係犯刑法第339 條第3 項、第1 項之
    詐欺取財未遂罪二次。其已著手於詐欺行為之實行而不遂，
    為未遂犯，此部分爰依刑法第25條第2 項後段規定，按既遂
    犯之刑度減輕之。被告所犯上開收受贓物及二次詐欺取財未
    遂罪間，犯意各別且各罪之犯罪構成要件、犯罪手段均有所
    不同，應予分論併罰。
(三)被告前因竊盜案件，經本院以96年度易字第3534號刑事判決
    判處有期徒刑六月，如易科罰金以一千元折算一日確定，嗣
    於97年3 月19日易科罰金執行完畢乙節，有臺灣高等法院被
    告前案紀錄表一份在卷可按，其受有期徒刑執行完畢後，故
    意再犯本件有期徒刑以上之各罪，皆為累犯，均應依刑法第
    47條第1 項之規定加重其刑。
(四)本院爰審酌被告有事實欄所示多次竊盜之前科，有上開被告
    前案紀錄表一份附卷可稽，猶不知悔悟而再為本件犯行，可
    徵其素行不佳，惡性不輕，其收受失竊之財物增加警方及被
    害人追索贓物之困難，同時亦助長竊盜歪風，兼衡其犯罪之
    動機為貪圖不法利益，犯罪手段、盜刷之次數、金額，暨其
    犯罪後坦承犯行之態度等一切情狀，分別量處如主文所示之
    刑，及定其應執行之刑，並均諭知易科罰金之折算標準，以
    資懲儆。
據上論斷，應依刑事訴訟法第273 條之1 第1 項、第299 條第1
項前段，刑法第339 條第3 項、第1 項、第349 條第1 項、第47
條第1 項、第41條第1 項前段、第51條第5 款，刑法施行法第1
條之1 第1 項、第2 項前段，判決如主文。
本案經檢察官陳旭華到庭執行職務。
中    華    民    國    98    年    12    月    30    日
                  刑事第十庭  法  官   張紹省
上列正本證明與原本無異。
如不服本判決，應於判決送達後10日內敘明上訴理由，向本院提
出上訴狀 (應附繕本) ，上訴於臺灣高等法院。其未敘述上訴理
由者，應於上訴期間屆滿後20日內向本院補提理由書「切勿逕送
上級法院」。
                              書記官  周雅玲
中    華    民    國    98    年    12    月    31    日
附錄本案論罪科刑法條全文：
中華民國刑法第349條第1項
收受贓物者，處三年以下有期徒刑、拘役或五百元以下罰金。
中華民國刑法第339條
意圖為自己或第三人不法之所有，以詐術使人將本人或第三人之
物交付者，處五年以下有期徒刑、拘役或科或併科一千元以下罰
金。
以前項方法得財產上不法之利益或使第三人得之者，亦同。
前二項之未遂犯罰之。

司法院資訊處製作；財團法人民間司法改革基金會備份。
